ko: 호환 가능한 레시피: 프로즌 요거트; 과일 얼음; 젤라토; 아이스크림; 샤베트; 소르베; 기타
sl-SI: Združljivi recepti: Zamrznjen jogurt; Sadni led; Gelato; Sladoled; Šerbet; Sorbet; Drugo
vi: Công thức phù hợp: Kem sữa chua; Trái cây đông đá; Gelato; Kem; Sherbet; Sorbet; Khác
nb: Kompatible oppskrifter: Frossen yogurt; Fruktis; Gelato; Iskrem; Sherbet; Sorbet; Annet
cs: Vhodné recepty: Mražený jogurt; Ovocná zmrzlina; Gelato; Zmrzlina; Šerbet; Sorbet; Jiné
pt-PT: Receitas compatíveis: Iogurte congelado; Gelado de fruta; Gelato; Gelado; Sorvete; Sorbet; Outro
it: Ricette compatibili: Yogurt gelato; Tè alla frutta; Gelato; Crema gelato; Crema sorbetto; Sorbetto; Altro
ja: 対応レシピ: フローズンヨーグルト; フルーツアイス; ジェラート; アイスクリーム; シャーベット; ソルベ; その他
ro-RO: Rețete compatibile: Iaurt înghețat; Cuburi de gheață de fructe; Gelato; Înghețată; Șerbet; Sorbet; Altele
da: Kompatible opskrifter: Frossen yoghurt; Frugtis; Gelato; Flødeis; Sherbet; Sorbet; Andet
sk-SK: Kompatibilné recepty: Mrazený jogurt; Ovocný ľad; Gelato; Zmrzlina; Sherbet; Sorbet; Iné
el: Συμβατές συνταγές: Παγωμένο γιαούρτι; Γρανίτα; Ιταλικό παγωτό (τζελάτο); Παγωτό; Σερμπέτι; Σορμπέ; Άλλο
fi: Yhteensopivat reseptit: Jääjogurtti; Hedelmäjäätelö; Gelato; Jäätelö; Maitosorbetti; Sorbetti; Muu
en: Compatible recipes: Frozen yogurt; Fruit ice; Gelato; Ice cream; Sherbet; Sorbet; Other
hu: Kompatibilis receptek: Fagyasztott joghurt; Gyümölcsfagylalt; Gelato; Fagylalt; Szörbet; Szorbet; Egyéb
fr: Recettes compatibles: Yaourt glacé; Glace aux fruits; Glace; Crème glacée; Sherbet; Sorbet; Autre
es: Recetas compatibles: Yogurt helado; Helado de frutas; Helado; Helado; Sorbete; Sorbete; Otros
ru: Поддерживаемые рецепты приготовления: Замороженный йогурт; Фруктовый лед; Джелато; Мороженое; Шербет; Сорбет; Другое
hr-HR: Kompatibilni recepti: Smrznuti jogurt; Smrznuto voće; Gelato; Sladoled; Šerbet; Sorbet; Ostalo
nl: Compatibele recepten: Yoghurtijs; Vruchtenijs; Consumptie-ijs; Roomijs; Sherbet; Sorbet; Andere
de: Kompatible Rezepte: Frozen Yogurt; Fruchteis; Gelato; Eiscreme; Sherbet; Sorbet; Sonstiges
th: สูตรอาหารที่รองรับ: โยเกิร์ตแช่แข็ง; น้ำแข็งผลไม้; เจลาโต; รสไอศกรีม; เชอร์เบท; ซอร์เบต์; อื่นๆ
pl: Zgodne przepisy: Jogurt mrożony; Lód owocowy; Gelato; Lody; Sorbet z dodatkiem mleka; Sorbet; Inne
pt-BR: Receitas compatíveis: Iogurte congelado; Sorvete de frutas; Gelato; Sorvete; Sherbet; Sorbet; Outro
lt-LT: Suderinami receptai: Šaldytas jogurtas; Vaisiniai ledai; Itališki ledai; Ledai; Šerbetas; Sorbetas; Kita
sv: Kompatibla recept: Fryst yoghurt; Fruktte; Gelato; Glass; Sherbet; Sorbet; Övrigt
bg-BG: Съвместими рецепти: Замразено кисело мляко; Плодов лед; Джелато; Сладолед; Шербет; Сорбе; Други
zh-TW: 相容食譜: 優格冰淇淋; 水果茶; 義式冰淇淋; 冰淇淋; 牛奶雪酪; 雪酪; 其他
tr: Uyumlu Tarifler: Dondurulmuş yoğurt; Meyveli buz; Gelato; Dondurma; Şerbet; Sorbe; Diğer
zh-CN: 适用食谱: 冻酸奶; 水果冰; 意式冰淇淋; 冰淇淋; 果子露; 冰糕; 其他